

Jacob Klarén

Fullstack developer

jacob.klaren@outlook.com 070 732 55 20 Tröskaregatan 30, 417 21 Göteborg







Som en mycket motiverad och dedikerad mjukvaruutvecklare brinner jag för att ständigt lära mig och hålla mig uppdaterad med den senaste tekniken. Min expertis ligger i att utveckla robusta och skalbara applikationer med hjälp av React, NextJS, Vue, Svelte, Javascript och Typescript. Jag har en djup förståelse för front-endutvecklingsprocessen, inklusive design, utveckling, testning och implementeringsfaser. Förutom teknisk kompetens är jag en stark lagspelare och tycker om att samarbeta med andra för att hitta de bästa lösningarna. Jag är alltid villig att hjälpa till och dela med mig av min kunskap till andra. Jag trivs i en fartfylld och dynamisk miljö och letar alltid efter

ERFARENHET

sätt att förbättra processer och öka effektiviteten.

Scouterna

Jan 2023 -Pågående

Som frontend/fullstack-utvecklare ledde jag ett team på tre personer för att utveckla ett omfattande verktyg i samarbete med Scouterna. Vårt mål var att skapa en effektiv hantering av ansökningar samt underlätta kommunikationen med sökande under rekryteringsprocessen. Genom att kombinera teknisk expertis och användarorienterad design levererade vi en lösning som förbättrade Scouternas arbetsprocesser enormt. Platformen hanterar över 100,000 scouter utspridda i Sverige, Norge och Finland.

Tekniker

React, NextJS, Node, Typescript/Javascript, HTML, CSS, Mongoose, MongoDB, SWR, Redux, Azure, Ant Design, SAML/OpenID, Github **Projects & Github Actions CI/CD.**

Mimbly

Sept 2022 -Jan 2023

Som Lead frontend utvecklare skapade jag en förnyad "dashboard" för att effektivt hantera och extrahera data från IoT-enheter. I mitt arbete ingick det att lära mig Mimbly's befintliga designspråk och dashboard och sedan göra en nyare version. Dessutom skapade vårt team ett skräddarsytt komponentbibliotek för Mimbly, vilket säkerställer framtida skalbarhet och mångsidighet. Sömlös integration med backend var ett avgörande krav för att optimera dashboardens hastighet och tillförlitlighet.

Tekniker

React, NextJS, Typescript/JavaScript, HTML, CSS, Azure DevOps, MSSQL-server, Redux, Azure AD, GitHub Actions CI/CD, Docker and REST API's.

FrontedgelT.se

Maj 2023 -Juni 2023

Som fullstack utvecklare fick jag uppdraget att förnya Frontedge's hemsida. Jag arbetade med att ge den en modern och attraktiv design samtidigt som jag förbättrade prestanda och SEO-

optimering. Genom att analysera befintliga brister och ta hänsyn till företagets målgrupp skapade jag en ny och intuitiv design. Jag implementerade även optimeringstekniker för att förbättra

laddningstider och användarupplevelse.

Tekniker

React, NextJS, Typescript/JavaScript, HTML, CSS, Headless CMS (Directus), Azure, GitHub Actions CI/CD, Docker and REST API's.

UTBILDNING

Jensen YH Frontendutveckling - Inriktning

2021-2023 Webbsäkerhet

Frontendutveckling, avancerad Javascript, webbramverk, agil

projektmetodik, 5 månader LIA

Examen med högsta betyg i alla ämnen

NTI Gymnasieingenjörsprogrammet - Inriktning

Mjukvarudesign (TE4) **Kronhus**

2021-2023 Teknisk kommunikation, teambuilding, praktik 10 veckor, Mac

och PC utveckling, diverse programmeringsspråk och ramverk